臺灣臺南地方法院刑事判決　　　　　　　 96年度訴字第911號
公　訴　人　臺灣臺南地方法院檢察署檢察官
被　　　告　乙○○
　　　　　　　　　　（現於臺灣臺南監獄臺南分監執行中）
　　　　　　丁○○
上列被告因竊盜等案件，經檢察官提起公訴（96年度偵字第8677
），本院依簡式審判程序判決如下：
     主  文
乙○○、丁○○共同攜帶兇器竊盜電線，均處有期徒刑柒月。
扣案之長螺栓柒支、破壞剪貳支及美工刀壹支，均沒收。
     事  實
一、乙○○、丁○○共同基於意圖為自己不法所有之犯意聯絡，
    於民國96年5 月25日20時許，分騎車牌號碼NKJ-116 號及另
    車牌號碼不詳之機車，由乙○○持其所有，客觀上足以傷害
    人生命、身體之兇器長螺栓7 支、破壞剪2 支及美工刀1 支
    ，至臺灣電力股份有限公司（下稱臺電公司）設立於臺南縣
    善化鎮○○段1470號地號土地之編號3 竹4 右5A3 電線桿處
    ，由乙○○持前開長螺栓插入設於電線桿上之小孔內，充作
    腳踏釘，攀爬上電線桿，並以前開破鐵剪，剪斷臺電公司所
    有設置於該處規格均為22平方之PVC 風雨線50公尺3 條，再
    由丁○○持前開美工刀削除前開風雨線外皮而取出銅線，嗣
    於當日19時許，為警當場查獲。
二、案經臺電公司丙○○訴請臺南縣警察局善化分局報請臺灣臺
    南地方法院檢察署檢察官偵查起訴。
     理  由
一、程序方面─
  (一)按除被告所犯為死刑、無期徒刑、最輕本刑為3 年以上有期
    徒刑之罪或高等法院管轄第一審案件者外，於法院行準備程
    序進行中，被告先就被訴事實為有罪之陳述時，審判長得告
    知被告簡式審判程序之旨，並聽取當事人、代理人、辯護人
    及輔佐人之意見後，裁定進行簡式審判程序；且受命法官行
    準備程序，與法院或審判長有同一之權限，刑事訴訟法第27
    3 條之1 第1 項及第279 條第2 項前段分別定有明文。本件
    被告乙○○、丁○○所為係犯死刑、無期徒刑、最輕本刑為
    3 年以上有期徒刑以外之罪，其於準備程序中就被訴事實為
    有罪之陳述，經受命法官告知簡式審判程序之旨，並聽取公
    訴人、被告之意見後，本院認為適宜由受命法官獨任進行簡
    式審判程序。
  (二)簡式審判程序之證據調查，不受刑事訴訟法第159 條第 1項
    、第161 條之 2、第161 條之 3、第163 條之 1及第164 條
    至第170 條規定之限制，亦為同法第273 條之2 所明文。是
    此，卷附相關證據，本院均可採為證據，先此敘明。
二、認定犯罪事實所憑證據及理由─
  (一)上開事實，業據被告乙○○、丁○○於本院審理時供承不諱
    （參本院96年10月1 日準備程序筆錄及審判筆錄），核與證
    人即共同正犯丁○○、乙○○分於警、偵訊所供述情節相符
    （參偵查卷第12頁至第13頁，警卷第3 頁至第6 頁），並經
    證人即臺電公司配電巡修員丙○○於司法警察調查及本院審
    理所證述明確（參警卷第1 頁至第2 頁，本院96年10月1 日
    審判筆錄），復有現場蒐證照片6 幀、贓物認領保管單附卷
    （參警卷第10頁至第12頁、警卷第9 頁），及被告乙○○所
    有供犯本案竊盜所用之長螺栓7 支、破壞剪2 支及美工刀 1
    支扣案可憑，經認被告乙○○及丁○○之任意性自白核與事
    實相符，應堪採信。
  (二)綜上所述，本件事證明確，被告乙○○及丁○○竊盜犯行，
    均堪認定。
三、論罪科刑之理由─
  (一)按竊盜或損壞電桿、電線、變壓器或其他供電設備者，依刑
    法之規定從重處斷，電業法第105 條定有明文。次按，刑法
    第321 條第1 項第3 款之攜帶兇器竊盜罪，係以行為人攜帶
    兇器竊盜為其加重條件，此所謂兇器，其種類並無限制，凡
    客觀上足對人之生命、身體、安全構成威脅，具有危險性之
    兇器均屬之，且祇須行竊時攜帶此種具有危險性之兇器為已
    足，並不以攜帶之初有行兇之意圖為必要，最高法院著有79
    年度臺上字第5253號判例可資參照。
  (二)被告乙○○、丁○○行竊所用之長螺栓7 支、破壞剪2 支及
    美工刀1 支，均係金屬製品，材質堅硬，有卷附照片足證（
    參警卷第12頁），客觀上足以危害人之身體、生命安全，依
    上開判例意旨說明，該等物品顯具客觀危險性，自屬兇器無
    訛。被告2 人所竊取之電線，為臺電公司所有之電線，亦據
    證人丙○○於司法警察調查及本院審理時到庭證述明確（參
    上開筆錄），是核被告2 人所為，均係犯電業法第105 條之
    竊盜電線罪，應依刑法第321 條第1 項第3 款之攜帶兇器竊
    盜既遂罪從重處斷。
  (三)本院審酌被告2 人均正值青年，不思循正當工作，以獲致財
    物維生，竟為圖私利行竊，除侵害個人之財產權益外，其以
    持有兇器之方式行竊，更足以危害個人生命、身體安全，惟
    念及犯後均坦承犯行，態度良好，復因即時為警查獲，被告
    竊得之電線，業經警方發還臺電公司，有卷附贓物領據足憑
    等一切情狀，量處如主文所示之刑。
  (四)被告2 人為警查獲時所查扣之長螺栓7 支、破壞剪2 支及美
    工刀1 支，均係共犯乙○○所有，且供渠等2 人竊取臺電公
    司電線所用之物，業據被告2 人於本院審理時供述明確（參
    本院96年10月1 日審判筆錄第8 頁即審卷第54頁），爰依刑
    法第38條第1 項第2 款規定，併予宣告沒收。
四、不另為無罪諭知之部分（即刑法第188 條妨害公用事業罪部
    分）─
  (一)公訴意旨另以：被告乙○○、丁○○竊取臺電公司設置該處
    之規格均為22平方PVC 風雨線50公尺3 條，尚涉犯刑法第18
    8條妨害公用事業罪嫌等語。
  (二)按犯罪事實應依證據認定之，無證據不得推定其犯罪事實。
    不能證明被告犯罪者，應諭知無罪之判決，刑事訴訟法第15
    4 條、第301 條第1 項分別定有明文。另刑法第188 條之妨
    害公用事業罪，以妨害鐵路、郵務、電報、電話，或供公眾
    之用水、電氣、煤氣事業為要件，此所稱之妨害，指以不當
    方法妨礙、侵害其正常狀態之行為而言；考其立法目的，係
    為保障公眾使用上開列舉公用事業之利益而設，用以維護公
    共之安全，故於刑法公共危險罪章立此規定。從而，其妨害
    行為，必足以危害不特定或特定多數之公眾使用上揭公用事
    業利益，始足當之，倘未達此程度而僅妨害特定少數人，除
    另該當其他犯罪構成要件，應依他罪論處外，尚難成立本罪
    ，業據最高法院著有96年度臺上字第748 號判決意旨可供參
    酌。
  (三)查被告乙○○及丁○○固竊取臺電公司前開用以供電氣之風
    雨線，然該風雨線僅係供輸該地一戶灌溉抽水馬達使用，除
    該用戶外，其他用戶並未受到影響一情，業據證人丙○○證
    述明確（參本院96年10月1 日審判筆錄第4 頁即審卷第50頁
    ）。是依證人所言，足認被告竊取電線之行為，尚未足以危
    害不特定或特定多數之公眾使用電氣公用事業之利益。被告
    2 人所為自不該當於罪之要件，公訴意旨認被告尚涉犯妨害
    公用事業罪云云，應屬誤會，惟此部分與前揭有罪部分犯罪
    事實有想像競合之裁判上一罪關係，爰不另為無罪諭知。
五、適用之法律─
  (一)刑事訴訟法第299 條第1 項前段、第273 條之1 第1 項。
  (二)電業法第105 條。
  (三)刑法第28條、第321 條第1 項第3 款、第38條第1 項第2 款
    。
本案經檢察官甲○○到庭執行職務。
中　　華　　民　　國　　96　　年　　10　　月　　15　　日
                      刑事第十三庭  法  官  張維君
以上正本證明與原本無異。
如不服本判決，應於判決送達後10日內，向本院提出上訴狀。（
須附繕本）
                                    書記官  黃傳鈞
中　　華　　民　　國　　96　　年　　10　　月　　16　　日
附錄本判決論罪之法條：
中華民國刑法第321條第1項第3款
（加重竊盜罪）
犯竊盜罪而有左列情形之一者，處6 月以上、5 年以下有期徒刑
：
三攜帶兇器而犯之者。
附記事項：告訴人或被害人對於判決如有不服，請具備理由逕向
檢察官聲請檢察官提起上訴，其上訴期間之計算，係以檢察官收
受判決正本日期為準。
